臺灣嘉義地方法院交通事件裁定　　　　 95年度交聲字第111號
原處分機關　交通部公路總局嘉義市監理站
異　議　人
即受處分人　甲○○
上列受處分人因違反道路交通管理處罰條例案件，對於交通部公
路總局嘉義市監理站民國九十五年六月二日所為之處分（原處分
案號：嘉監義裁字第裁七六-Z00000000號），聲明異議
，本院裁定如下：
    主  文
異議駁回。
    理　由
一、按汽車行駛於高速公路、快速公路或設站管制之道路，不遵
　　使用限制、禁止、行車管制及管理事項之管制規則而有行車
  　速度超過規定之最高速限或低於規定之最低速限之行為者，
    處汽車駕駛人新臺幣（下同）三千元以上六千元以下罰鍰，
　　並記違規點數一點，道路交通管理處罰條例第三十三條第一
  　項第一款及第六十三條第一項第一款分別定有明文。又按汽
　　車駕駛人，駕駛汽車未隨身攜帶駕駛執照者，處三百元以上
  　六百元以下罰鍰，道路交通管理處罰條例第二十五條第一項
    第三款亦定有明文。
二、原處分意旨略以：本件異議人即受處分人甲○○於民國九十
　　五年四月十一日晚間六時五十分許駕駛車牌號碼四八九五號
  　自用小客車行經國道三號南下二七九公里處，經警以雷射測
    速儀測定行車速度為每小時一百二十八公里，該路段限速一
    百十公里，已超速十八公里，經警現場攔停，因異議人未能
    出示駕照，故舉發異議人超速及未帶駕照之違規行為，嗣異
    議人逾越舉發通知單所載應到案日期一日始向原處分機關提
    出申訴，經原處分機關調查後，仍認受處分人違規明確，乃
    依違反道路交通管理處罰條例第三十三條第一項第一款、第
    六十三條第一項第一款、第二十五條第一項第三款、違反道
    路交通管理事件統一裁罰基準及處理細則，及九十五年六月
    三十日修正施行前之違反道路交通管理事件統一裁罰基準表
    等規定，於九十五年六月二日各裁處受處分人罰鍰超速部分
    四千元及未帶駕照部分四百元，合計四千四百元（按前開基
    準表雖於九十五年六月三十日修正施行，惟本件異議人行為
    時為同年四月十一日，原處分機關裁處時為同年六月二日，
    均在修正前，故無行政罰法第五條法律變更規定之適用），
    並記違規點數一點，嗣經異議人不服而於法定期間內向本院
    交通法庭聲明異議。
三、經查：本件異議人前揭違規事實，業經證人乙○○、丙○○
    於本院調查時證述明確，並有舉發通知單及內政部警政署國
    道公路警察局第八警察隊查覆書函在卷可稽，異議人雖辯稱
    當時該路段同一方向共有四部車輛行駛，其並無超速違規，
    係員警誤判云云，惟證人已證稱本件係現場攔停舉發，並當
    場出示雷射測速儀予異議人察看告知超速違規，雷射測速儀
    一次只能定位一輛車，依其等操作經驗，不會有誤認車輛之
    情形，且當場攔停後，因異議人並無法出示駕照，故一併舉
    發異議人未帶駕照之違規等語，有本院調查筆錄在卷可憑，
    衡以證人與異議人並不相識，其等證詞並經依法具結以擔保
    其憑信性，自無甘冒偽證風險設詞誣陷之理，復審酌該雷射
    測速儀之檢修紀錄正常，有檢驗報告一紙可憑，本件應無異
    議人所指誤判情形，其辯自不足採，事證明確，異議人之違
    規行為堪以認定。
四、綜上所述，本件異議人確有前揭違規行為，從而，原處分機
　　關依前述規定裁處受處分人罰鍰四千四百元，並記違規點數
  　一點，核無違誤，本件異議為無理由，應予駁回。
據上論斷，依道路交通案件處理辦法第十九條，裁定如主文。
中    華    民    國    96    年    12    月    31　  日
                      交通法庭    法  官   陳正昇
上列正本證明與原本無異。
如不服本裁定，應於裁定送達後5日內向本院提出抗告狀（應附
繕本）。
中    華    民    國    96    年    12    月    31　  日
                                  書記官   侯麗茹
